臺灣臺中地方法院刑事判決
111年度易字第634號
公  訴  人  臺灣臺中地方檢察署檢察官
被      告  黃丞禾


上列被告因過失傷害案件，經檢察官提起公訴（111年度偵字第8
076號），本院判決如下：
    主    文
本件公訴不受理。
    理    由
一、公訴意旨如附件起訴書所載。 
二、按告訴乃論之罪，告訴人於第一審辯論終結前，得撤回其告
    訴；又告訴經撤回者，法院應諭知不受理之判決，並得不經
    言詞辯論為之，刑事訴訟法第238條第1項、第303條第3款、
    第307條分別定有明文。
三、本件被告因過失傷害案件，經檢察官提起公訴，認被告係犯
    刑法第284條前段過失傷害罪，而依刑法第287條前段規定，
    須告訴乃論。茲因被告業與告訴人調解成立，並據告訴人於
    第一審辯論終結前具狀撤回告訴，有聲請撤回告訴狀在卷可
    稽，揆諸前揭說明，爰不經言詞辯論，逕諭知不受理之判決
    。 
據上論斷，應依刑事訴訟法第303條第3款、第307條，判決如主
文。
本案經檢察官翁嘉隆提起公訴。
中    華    民    國   111    年     5     月    9    日
                 刑事第十一庭    法  官  許曉怡
以上正本證明與原本無異。
如不服本判決應於收受判決後20日內向本院提出上訴書狀，並應
敘述具體理由；其未敘述上訴理由者，應於上訴期間屆滿後20日
內向本院補提理由書（均須按他造當事人之人數附繕本）「切勿
逕送上級法院」。
告訴人或被害人如不服判決，應備理由具狀向檢察官請求上訴，
上訴期間之計算，以檢察官收受判決正本之日起算。
                                書記官  郭淑琪
中    華    民    國   111    年    5     月     9    日
附件：
臺灣臺中地方檢察署檢察官起訴書
                                     111年度偵字第8076號
　　被　　　告　黃丞禾　男　59歲（民國00年0月00日生）
　　　　　　　　　　　　住○○市○○區○○路00巷0號12樓
　　　　　　　　　　　　　之1
　　　　　　　　　　　　國民身分證統一編號：Z000000000號
上列被告因過失傷害案件，已經偵查終結，認應提起公訴，茲將
犯罪事實及證據並所犯法條分敘如下：
　　　　犯罪事實
一、黃丞禾於民國110年12月20日23時15分許，將所豢養中型家
    犬3隻以牽繩圈繫（牽繩長度均約2、3公尺），在臺中市西
    屯區環中路2段附近之西大墩公園人行道上散步，而其本應
    注意飼主應防止其所飼養動物無故侵害他人之生命、身體、
    自由或財產，依當時情況，又無不能注意之情事，竟疏未注
    意，適行人王奕翔於當時在上開人行道上慢跑行經該處，突
    遭黃丞禾所豢養之咖啡色米克斯家犬1隻（下稱本案家犬）
    追吠撲咬而跌倒在地，致受有右側小腿擦傷之傷害。
二、案經王奕翔訴由臺中市政府警察局第六分局報告偵辦。
　　　　證據並所犯法條
一、證據清單及待證事實：
編號 證據名稱 待證事實 1 被告黃丞禾於警詢時、偵查中之供述 坦承於上開時、地，有帶伊豢養之家犬3隻散步，牽繩長度均約3、4公尺；告訴人王奕翔會受傷可能是本案家犬有咬到他或抓到他之事實。惟辯稱：告訴人從對向跑到伊前方突然停下，本案家犬受到驚嚇所以才會攻擊等語。 2 證人即告訴人王奕翔於警詢時之證述 證明於上開時、地因被告之過失而受本案家犬攻擊，進而受傷之事實。 3 澄清綜合醫院中港分院診斷證明書 證明告訴人因受有上開傷害，於110年12月21日前往急診就醫之事實。 4 被告提供之現場照片、平時遛狗照片 證明現場有充足路燈照明，人行道上亦無任何阻擋視線之障礙物，被告牽繩之長度均約2、3公尺之事實。 
二、按飼主應防止其所飼養動物無故侵害他人之生命、身體、自
    由或財產，動物保護法第7條定有明文，而被告黃丞禾為一
    思慮成熟之成年人，對於上開規定自難推諉不知。且案發地
    點為西大墩公園人行道，現場有充足路燈照明，人行道上亦
    無任何阻擋視線之障礙物，有被告提供之現場照片、平時遛
    狗照片在卷可證，而被告牽著本案家犬在內之3隻家犬在上
    址散步，自應注意避免犬隻過度逼近其他民眾，致他人突受
    驚嚇、攻擊而跌倒受傷，復無不能注意之情事，卻為求犬隻
    活動空間之開闊，僅使用長達2、3公尺之牽繩約束本案家犬
    ，難認有完成適當防護措施，致無法有效拘束本案家犬突然
    攻擊他人之情事，其對所飼養之上揭犬隻顯未善盡防止危險
    發生之義務，被告自有過失甚明，且其過失行為，與告訴人
    受傷之結果間，有相當因果關係。
三、核被告所為，係犯刑法第284條前段之過失傷害罪嫌。
四、依刑事訴訟法第251條第1項提起公訴。
　　此　致
臺灣臺中地方法院
中　　華　　民　　國　 111　　年　　3 　　月　　24　　日
　　　　　　　　　　　　　　　檢　察　官　翁嘉隆
本件正本證明與原本無異
中　　華　　民　　國　 111　　年　　3 　　月　　31　　日
　　　　　　　　　　　　　　  書  記  官  劉儀芳